臺灣新北地方法院行政訴訟判決
                                      111年度交字第725號
原      告  江衍徵

被      告  新北市政府交通事件裁決處
                    
代  表  人  李忠台（處長）
                    
訴訟代理人  黃曉妍律師

上列當事人間因交通裁決事件，原告不服被告民國111年9月30日
 新北裁催字第48-CQ0000000號、第48-CQ0000000號等裁決，向
本院提起行政訴訟，本院判決如下：
    主  文
一、原告之訴駁回。
二、訴訟費用新臺幣300元由原告負擔。
    事實及理由
壹、程序方面：
一、原告不服被告所為道路交通管理處罰條例第8條之裁決而提
    起撤銷訴訟，依行政訴訟法第237條之1，應適用交通裁決事
    件訴訟程序。本件因卷證資料已經明確，本院依同法第237 
    條之7 規定，不經言詞辯論，直接裁判。
二、按行政訴訟法第237條之4第2項第1款、第3項：「地方法院
    行政訴訟庭收受前條起訴狀後，應將起訴狀繕本送達被告。
    被告收受起訴狀繕本後，應於20日內重新審查原裁決是否合
    法妥當，並分別為如下之處置：一、原告提起撤銷之訴，被
    告認原裁決違法或不當者，應自行撤銷或變更原裁決。但不
    得為更不利益之處分。被告依前項第一款至第三款規定為處
    置者，應即陳報管轄之地方法院行政訴訟庭；被告於第一審
    終局裁判生效前已完全依原告之請求處置者，以其陳報管轄
    之地方法院行政訴訟庭時，視為原告撤回起訴。」。查原告
    起訴時係一併訴請撤銷被告於民國（下同）111年9月30日所
    為新北裁催字第48-CQ0000000號、第48-CQ0000000號、第48
    -CQ0000000號等違反道路交通管理事件裁決書，嗣經本院依
    職權移請被告重新審查後，被告已自行撤銷被告於111年9月
    30日所為新北裁催字48-CQ0000000號違反道路交通管理事件
    裁決書，此有被告111年11月8日新北裁申字第1115554519號
    函1份（見本院卷第51頁）附卷可憑，揆諸前開規定，此部
    分自應視為原告撤回起訴，故非本件司法審查之對象。
貳、實體方面：
一、爭訟概要：
（一）緣原告所有之車牌號碼000-0000號普通重型機車（下稱系
      爭機車），於111年8月11日8時11分、12分，經駕駛而先
      後有下述違規行為：
   1、沿新北市樹林區大安路（由八德路口至備前街口）內側禁
      行機車道上行駛(行為一)。
   2、沿新北市樹林區大安路（由備前街口至復興路390巷巷口
      ）內側禁行機車道上行駛（行為二）。
（二）上開違規行為，經民眾於111年8月17日檢附行車紀錄器錄
      影資料向警察機關提出檢舉，嗣經新北市政府警察局樹林
      分局查證屬實，認其有「機車行駛禁行機車道」（行為一
      ）、「機車行駛禁行機車道」（行為二）等違規事實，乃
      於111年9月7日分別填製新北市政府警察局新北市警交大
      字第CQ0000000號、第CQ0000000號等舉發違反道路交通管
      理事件通知單對系爭機車之車主（即原告）逕行舉發，記
      載應到案日期均為111年10月22日前，並皆於111年9月8日
      移送被告處理，原告於111年9月21日到案填具「申訴書」
      向被告陳述不服舉發（未依道路交通管理處罰條例第85條
      第1項前段之規定辦理歸責實際駕駛人事宜）。嗣被告就
      行為一、二，認其均有「機車，不在規定車道行駛」之違
      規事實，乃依道路交通管理處罰條例第45條第1項第13款
      、第63條第1項（第1款）及違反道路交通管理事件統一裁
      罰基準表等規定，於111年9月30日分別以新北裁催字第48
      -CQ0000000號(下稱原處分一)、第48-CQ0000000號（下稱
      原處分二）等違反道路交通管理事件裁決書，各裁處系爭
      機車之車主（即原告）罰鍰新臺幣（下同）600元及記違
      規點數1點。
（三）原告對原處分一、二，均不服，遂提起本件行政訴訟。　
二、原告起訴主張及聲明：
（一）主張要旨：
   1、本人所有之系爭機車於111年8月11日8時11分到12分被惡
      意報復連續檢舉3次，111年4月30日已修法民眾檢舉，避
      免報復性及惡意檢舉造成社會紛爭，限縮6分鐘檢舉1次為
      限，一般連續性檢舉都是惡意與報復的心態，當年中國以
      紅衛兵的報復心態搞得差點無法收尾，如今臺灣政府利用
      民眾的報復心態搞錢，是行不通的。
　 2、請庭上依修法後的6分鐘限1次為處分，8時11分第1次處分
      依據，以消除民眾的互相檢舉報復心態。　
（二）聲明：原處分一、二，均撤銷。
三、被告答辯及聲明：
（一）答辯要旨：
   1、關於原告所指民眾於6分鐘內連續檢舉一事；惟依111年4
      月30日施行之道路交通管理處罰條例第7條之1第3項訂有
      明文：「民眾依第一項規定檢舉同一輛汽車二以上違反本
      條例同一規定之行為，其違規時間相隔未逾六分鐘及行駛
      未經過一個路口以上，公路主管或警察機關以舉發一次為
      限。」，換言之，就其文義解釋，公路主管或警察機關就
      民眾就違反同一規定之行為連續檢舉時，若行為間未相隔
      6分鐘及行駛未經過1個路口以上，僅得舉發一次為限，然
      檢視本件檢舉影像(「檢舉影像.avi」，畫面時間：08：1
      1：57至08：12：11 )及原告違規行向示意圖所示，原告
      騎乘系爭機車沿大安路行駛，沿路均騎乘於禁行機車之最
      內側車道，分別於行經八德街口與備內街口時遭民眾檢舉
      ，雖兩行為均屬違反道路交通管理處罰條例第45條第1項
      第13款之違規，然其違規地點不同，且期間有一路口相隔
      ，非屬旨揭道路交通管理處罰條例所指以舉發1次為限之
      情況，是原舉發機關予以連續舉發，合於道路交通管理處
      罰條例第7條之1第3項規定，並無違誤，先予敘明。
   2、自本件檢舉影像內容(「檢舉影像.avi」，畫面時間：08
　　　：11：57至08：12：11)以觀，可見系爭路段之最內側車
      道於起點處劃有「禁行機車」之黃色字樣，且該字樣並無
      斑駁致不可辨識之情存在，故行經之用路人應得清楚系爭
      路段之內側車道為禁止大型重型機車以外機車通行之禁行
      機車路段，參考車籍資料，系爭機車車種係屬普通重型機
      車，自應受該禁制字樣之拘束，然原告仍無視該禁制字樣
      ，沿大安路騎乘系爭機車時均行駛於該禁行機車之最內側
      車道，是原告於該時、地確有「機車不在規定車道行駛」
      之違規，該當道路交通管理處罰條例第45條第1項第13款
      規範之違規態樣，被告據以作成原處分一、二，應無違誤
      。
   3、綜上所述，原告前揭所述，無非單方所執之詞，委無足取
      被告依法裁處，應無違誤，原告之訴為無理由。
（二）聲明：原告之訴駁回。
四、爭點：
    原告以原處分一、二所示之違規時間相隔未逾6分鐘，乃訴
    請撤銷原處分一、二，是否可採？　　　
五、本院的判斷：
（一）前提事實：
      爭訟概要欄所載之事實，除原告主張如「爭點」所載外，
　　　其餘事實業據原告於起訴狀所不爭執，且有舉發違反道路
      交通管理事件通知單影本2紙、違規查詢報表影本1紙、申
      訴書影本1紙、新北市政府警察局樹林分局111年9月23日
      新北警樹交字第1114401241號函影本1紙、原處分一影本1
       份、原處分二影本1紙、機車車籍查詢影本1紙（見本院
      卷第75頁、第77頁、第81頁、第91頁、第93頁、第101頁
      、第105頁、第117頁）、行車紀錄器錄影擷取畫面12幀（
      見本院卷第95頁至第100頁）、違規行向示意圖影本1紙（
      見本院卷第115頁）及檢舉人資料影本2紙、行車紀錄器錄
      影光碟1片（均置於本院卷卷末存置袋）足資佐證，是除
      原告主張部分外，其餘事實自堪認定。
（二）原告以原處分一、二所示之違規時間相隔未逾6分鐘，乃
      訴請撤銷原處分一、二，不可採：　　　
 　1、應適用之法令：　
　　⑴道路交通標誌標線號誌設置規則第178條第1項：
　　　「禁行機車」標字，用以告示本車道禁止大型重型機車以
      外之機車通行。
　　⑵道路交通安全規則第99條第1項前段：
      機車行駛之車道，應依標誌或標線之規定行駛。
    ⑶道路交通管理處罰條例：
　　　①第3條第8款：
        本條例用詞，定義如下：
　　　  八、車輛：指非依軌道電力架設，而以原動機行駛之汽
            車（包括機車）、慢車及其他行駛於道路之動力車
            輛。
      ②第7條之1第1項第7款、第2項、第3項、第4項：
　　　　民眾對於下列違反本條例之行為者，得敘明違規事實並
        檢具違規證據資料，向公路主管或警察機關檢舉：
        七、第四十五條第一項第一款、第三款、第四款、第六
            款、第十三款、第十六款或第二項。
        公路主管機關或警察機關對於第一項之檢舉，經查證屬
        實者，應即舉發。但行為終了日起逾七日之檢舉，不予
        舉發。
        民眾依第一項規定檢舉同一輛汽車二以上違反本條例同
        一規定之行為，其違規時間相隔未逾六分鐘及行駛未經
        過一個路口以上，公路主管或警察機關以舉發一次為限
        。
        公路主管或警察機關對第一項檢舉之逕行舉發，依本條
        例第七條之二第五項規定辦理。
      ③第7條之2第5項前段：
　　　　第一項、第四項逕行舉發，公路主管或警察機關應記明
        車輛牌照號碼、車型等可資辨明之資料，以汽車所有人
        或其指定之主要駕駛人為被通知人製單舉發。
　　  ④第45條第1項第13款：
　　　　汽車駕駛人，爭道行駛有下列情形之一者，處新臺幣六
        百元以上一千八百元以下罰鍰：
　　　　十三、機車不在規定車道行駛。
　　　⑤道路交通管理處罰條例第63條第1項第1款：　　　　
        汽車駕駛人有下列各款所列條款之一者，除依原條款處
        罰鍰外，並予記點：
        一、有第三十三條第一項、第二項、第三十八條第一項
　　　　　  、第四十條、第四十五條、第四十七條第一款至第
            三款、第四十八條、第四十九條或第六十條第二項
            第一款、第二款情形之一者，各記違規點數一點。
　　⑷行政罰法第25條：
      數行為違反同一或不同行政法上義務之規定者，分別處罰
      之。
　　⑸按「本細則依道路交通管理處罰條例第九十二條第四項規
      定訂定之。」、「處理違反道路交通管理事件之程序及統
      一裁罰基準，依本細則之規定辦理。前項統一裁罰基準，
      如附件違反道路交通管理事件統一裁罰基準表。」，違反
      道路交通管理事件統一裁罰基準及處理細則第1條、第2條
      第1項、第2項分別定有明文，是違反道路交通管理事件統
      一裁罰基準及處理細則即係基於法律之授權所訂定，而該
      處理違反道路交通管理事件之統一裁罰基準（即「違反道
      路交通管理事件統一裁罰基準表」）已考量「違反事件」
      、「法條依據」、「法定罰鍰額度或其他處罰」、「違規
      車種類別或違規情節」、「期限內繳納或到案聽候裁決者
      」、「逾越應到案期限30日內，繳納罰鍰或到案聽候裁決
      者」、「逾越應到案期限30日以上60日以內，繳納罰鍰或
      到案聽候裁決者」、「逾越應到案期限60日以上，繳納罰
      鍰或逕行裁決處罰者」等因素，作為裁量之標準，並未違
      反授權之目的及裁量權之本質，是其不僅直接對外發生效
      力，且被告亦應受其拘束而適用之。
　 2、查原告所有之系爭機車，於111年8月11日8時11分、12分
　　　，經駕駛而先後有下述違規行為：⑴沿新北市樹林區大安
      路（由八德路口至備前街口）內側禁行機車道上行駛(行
      為一)。⑵沿新北市樹林區大安路（由備前街口至復興路39
      0巷巷口）內側禁行機車道上行駛（行為二）。而上開違
      規行為，經民眾於111年8月17日檢附行車紀錄器錄影資料
      向警察機關提出檢舉，嗣經新北市政府警察局樹林分局查
      證屬實，認其有「機車行駛禁行機車道」（行為一）、「
      機車行駛禁行機車道」（行為二）等違規事實，乃於111
      年9月7日分別填製新北市政府警察局新北市警交大字第CQ
      0000000號、第CQ0000000號等舉發違反道路交通管理事件
      通知單對系爭機車之車主（即原告）逕行舉發，記載應到
      案日期均為111年10月22日前，並皆於111年9月8日移送被
      告處理，原告於111年9月21日到案填具「申訴書」向被告
      陳述不服舉發（未依道路交通管理處罰條例第85條第1項
      前段之規定辦理歸責實際駕駛人事宜）等情，業如前述，
      是被告據之就行為一、二，認其均有「機車，不在規定車
      道行駛」之違規事實，乃分別以原處分一、二裁處系爭機
      車之車主（即原告）前揭處罰內容，觀諸前開規定，依法
      洵屬有據。
　 3、雖原告執前揭情詞而為主張；惟查：　
　　　查系爭機車經駕駛而於前揭時、地違規行駛「禁行機車道
　　　」，業如前述，雖原處分一、二所示之違規時間相隔未逾
      6分鐘，但因其已行駛經過一個路口（即大安路與備前街
      交岔路口），是依道路交通管理處罰條例第7條之1第3項
      之規定，警察機關自得連續舉發而不以1次為限。
（三）本件判決基礎已經明確，兩造其餘的攻擊防禦方法及訴訟
      資料經本院斟酌後，核與判決結果不生影響，無一一論述
      的必要，一併說明。
（四）本件第一審裁判費為300元，所以確定第一審訴訟費用額
      為300元，由原告負擔。
六、結論：原處分一、二，均無違誤，原告訴請撤銷為無理由，
    應予駁回。
中　　華　　民　　國　　111 　年　　11  　月　　30  　日
                  行政訴訟庭  法  官  陳鴻清
一、上為正本係照原本作成。
二、如不服本判決，應於判決送達後20日內，向本院提出上訴狀
    並表明上訴理由（原判決所違背之法令及其具體內容或依訴
    訟資料可認為原判決有違背法令的具體事實），其未載明上
    訴理由者，應於提出上訴後20日內向本院補提理由書（上  
    訴狀及上訴理由書均須按他造人數附繕本，如未按期補提上
    訴理由書，則逕予駁回上訴），並應繳納上訴裁判費新臺幣
    750元。
                              書記官  李玉秀
中　　華　　民　　國　　111 　年　　11　　月　　30　　日